Jencler Huaches Vásquez

INGENIERO DE SOFTWARE CON IA

DESARROLLADOR WEB FULL STACK



EDUCACIÓN

Ingeniería de Software con Inteligencia Artificial SENATI

2022 - 2024

Inglés Intermedio

SENATI IDIOMAS 2023 - 2024

Escuelas en Línea

Domestika | 2019 Udemy | 2019 - 2021 EDteam | 2022 - 2023 Platzi | 2023 - 2024

HABILIDADES

- HTML, CSS, JS
- ReactJS
- Git v GitHub
- NextJS
- Tailwind CSS
- Astro
- SQL
- NodeJS
- Redux, Zustand
- Express
- TypeScript
- Cloudflare
- Stripe, Paypal
- Figma



- T +51 958 931 501
- in www.linkedin.com/in/jencler
- https://jencler.doobril.com/

PERFIL

Desarrollador Web Full Stack con más de 6 años de experiencia especializado en el desarrollo de interfaces interactivas y usables, entregando lo mejor de mí en cada proyecto, garantizando una experiencia de usuario impecable y en crear soluciones digitales optimizadas que superen las expectativas.

EXPERIENCIA

Desarrollador Web Full Stack

TO THE MOON S.A.C | Moyobamba, Perú

2021 - 2024

- Especializado en el área desarrollo de aplicaciones web dinámicas, robustas, escalables y seguras.
- Desarrolle una plataforma de comercio electrónico (ecommerce) escalable y eficiente para la venta de productos físicos y un sitio web corporativo para la agencia doobril de la empresa.
- Desarrollé un sitio web corporativo utilizando Next.js, HTML, CSS, y JavaScript, asegurando una experiencia de usuario fluida y optimizada.
- Implementé un diseño completamente adaptado a dispositivos móviles, logrando un puntaje de 100/100 en Google Lighthouse.
- Optimize el tiempo de carga del sitio web en un 35% mediante optimizaciones avanzadas, mejorando la experiencia y el rendimiento general.

Desarrollador Frontend

Freelance | Moyobamba, Perú

2019 - 2021

- Creación de web interactivos y dinámicos mejorando la experiencia de usuario y el rendimiento.
- Entregué proyectos de manera puntual, adaptándome a diferentes industrias y asegurando altos estándares de calidad.

HABILIDADES BLANDAS

- Comunicación efectiva
- Trabajo en equipo
- Resolución de problemas
- Aprendizaje continuo
- Creatividad e innovación
- Honestidad

- Gestión del tiempo y prioridades
- Responsabilidad
- Empatía